【裁判字號】    99,交易,274
【裁判日期】    991028
【裁判案由】    公共危險
【裁判全文】
臺灣彰化地方法院刑事判決            99年度交易字第274號
公  訴  人  臺灣彰化地方法院檢察署檢察官
被      告  甲○○
上列被告因公共危險案件，經檢察官提起公訴（99年度偵字第
7456號），本院判決如下：
    主  文
甲○○服用酒類，不能安全駕駛動力交通工具而駕駛，處有期徒
刑陸月，如易科罰金，以新臺幣壹仟元折算壹日。並應於刑之執
行前，令入相當處所，施以禁戒陸個月。
    事  實
一、甲○○前於民國98年間因酒醉駕車之公共危險案件，經臺灣
    臺中地方法院以98年度豐交簡字第47號判處有期徒刑2 月確
    定，於同年3 月12日易科罰金完畢；99年間再因酒駕之公共
    危險案件，經本院以99年度交簡字第931 號判處有期徒刑3
    月確定，於同年7 月29日易科罰金執行完畢。詎其猶不知悛
    悔，明知服用酒類或其他相類之物，將使其駕駛車輛時之注
    意力減低，反應能力趨緩，而危及其他用路人之行車往來安
    全，復於99年8 月7 日下午4 時許，在臺中市○○路友人住
    處，飲用高粱酒若干後，已不能安全駕駛動力交通工具，竟
    仍於同日下午5 時許，駕駛車牌號碼0018－LA號自用小客車
    前往彰化縣二林鎮，嗣於同日下午11時31分許，自二林鎮返
    回其位在臺中縣潭子鄉○○村○○鄰○○路○ 段21號住處途中
    ，行經國道一號高速公路北向210 公里處，為警攔查，並測
    得其呼氣酒精濃度高達每公升0.59毫克，而查悉上情。
二、案經內政部警政署國道公路警察局第三警察隊報請臺灣彰化
    地方法院檢察署檢察官偵查起訴。
    理  由
一、本件關於檢察官起訴書證據清單所提之證據資料，被告甲○
    ○均不爭執，而本院審核該等證據資料作成之情況，亦無不
    具證據能力之情形，則該等證據資料自有證據能力，合先敘
    明。
二、上開犯罪事實，業據被告於警詢、偵訊及本院審理時坦承不
    諱，並有酒精測定紀錄表、刑法第185條之3案件件測試觀察
    紀錄表、汽車駕駛人酒後生理協調平衡檢測紀錄表各1份，
    及彰化縣警察局舉發違反道路交通管理事件通知單1紙在卷
    足憑（警卷第3至6頁參照），足認被告自白與事實相符，足
    以採信。綜上所述，本案事證至為明確，被告犯行堪以認定
    ，應依法論科。
三、核被告所為，係犯刑法第185條之3之服用酒類不能安全駕駛
    動力交通工具而駕駛罪。查被告有如事實欄所載前案科刑及
    執行之情形，有臺灣高等法院被告前案紀錄表附卷可參，其
    於有期徒刑執行完畢後5 年內，故意再犯本案有期徒刑以上
    之罪，為累犯，應依刑法第47條第1 項之規定加重其刑。爰
    審酌被告已有2 次酒醉駕車犯行經法院判處罪刑確定之紀錄
    ，竟仍不知警惕，再犯本件酒醉駕車之公共危險罪，且此次
    酒後駕車犯行，距其最後一次因酒後駕車遭判刑3 月而易科
    罰金之日期（即99年7 月29日），前後僅相隔9 日，足徵其
    毫無警惕之心，並考量其經警測得之呼氣中酒精濃度尚非甚
    高，及其犯後坦承全部犯行，態度尚屬良好等一切情狀，認
    公訴人求處有期徒刑6 月，應屬適當，爰量處如主文所示之
    刑，並諭知易科罰金之折算標準。
四、又由被告前案紀錄觀之，其接二連三之酒駕犯罪行為，發生
    在97年底至99年中旬之間，此有臺灣臺中地方法院98年度豐
    交簡字第47號刑事簡易判決，及本院99年度交簡字第931 號
    刑事簡易判決在卷可稽，而被告於本院審理時自承其喝酒歷
    史已長達20年，每隔兩、三天即喝酒一次（參見本院99年10
    月14日審判筆錄），且其無視於刑罰執行之嚇阻力，在其最
    近一次完成易科罰金後僅短短9 日即再犯本案，顯見被告難
    以抗拒酒癮之誘惑，足認被告係因酗酒而罹此刑章，被告此
    種行為已對社會產生相當之危險性，倘不加以治療助其戒除
    ，縱然施以刑罰，亦難避免其日後再犯之可能，故本院認被
    告有施以禁戒處分之必要，爰依刑法第89條之規定，併諭知
    被告於刑之執行前，令入相當處所施以6 個月之禁戒處分，
    以資矯治。被告於本案確定後，理應配合禁戒處分之治療程
    序，倘若禁戒處分之執行情形不佳，足認難以收矯治之效果
    ，檢察官自得依刑法第41條第1 項後段之規定，不准被告就
    有期徒刑部分聲請易科罰金，併予敘明。
據上論斷，應依刑事訴訟法第299條第1項前段，刑法第185條之3
、第47條第1 項、第41條第1 項前段、第89條、刑法施行法第1
條之1 ，判決如主文。
本案經檢察官賴志盛到庭執行職務。
中    華    民    國    99    年    10    月    28    日
                  刑事第七庭      法  官  黃玉齡
以上正本證明與原本無異。
如不服本判決，應於收受判決後10日內向本院提出上訴書狀，並
應敘述具體理由；其未敘述上訴理由者，應於上訴期間屆滿後20
日內向本院補提理由書（均須按他造當事人之人數附繕本「切勿
逕送上級法院」）。
中    華    民    國    99    年    10    月    28    日
                                  書記官  黃鏽金
附錄本案論罪科刑法條全文：
中華民國刑法第185條之3
服用毒品、麻醉藥品、酒類或其他相類之物，不能安全駕駛動力
交通工具而駕駛者，處1年以下有期徒刑、拘役或科或併科15萬
元以下罰金。

司法院資訊處製作；財團法人民間司法改革基金會備份。
